臺灣桃園地方法院刑事判決　　　　　　　 94年度訴字第804號
公　訴　人　臺灣桃園地方法院檢察署檢察官
被　　　告　甲○○
選任辯護人　錢裕國律師
上列被告因毒品危害防制條例案件，經檢察官提起公訴（94年度
偵字第2126號），本院判決如下：
    主    文
甲○○共同運輸第三級毒品，處有期徒刑陸年。扣案之第三級毒
品愷他命（Ketamine）拾包（合計驗餘淨重貳仟零柒拾陸公克，
純度百分之十五點五）、愷他命外包裝塑膠袋含膠帶總重玖拾陸
公克，均沒收。
    事    實
一、甲○○明知Ketamine（愷他命）於民國91年1 月23日業經政
    府公告為第三級毒品予以管制，不得非法運輸、販賣，亦屬
    懲治走私條例所規定未經許可不得私運來台之管制物品，竟
    因貪圖不法厚利，而與真實姓名、年籍均不詳綽號「小何」
    之成年男子商議，欲自馬來西亞運輸愷他命來台牟利，甲○
    ○將毒品運輸返國在機場交予姓名年籍不詳「小陳」之成年
    男子，事成之後運輸每包愷他命可獲得新臺幣（下同）2 萬
    元之報酬，其4 人間計謀既定，並經由「小何」邀得某真實
    姓名、年籍均不詳之馬來西亞籍成年男子「小胖」及自甲○
    ○返國後收受第三級毒品愷他命之「小陳」，彼此間達成私
    運管制物品第三級毒品愷他命進口之犯意聯絡，且約定由「
    小何」先提供機票、住宿費用僱請甲○○前往馬來西亞吉隆
    坡，迨甲○○返國後尤其所得報酬扣除食宿旅費4 萬元，再
    由甲○○在馬來西亞吉隆坡，經上開馬來西亞籍成年男子「
    小胖」交付毒品愷他命後，為「小何」攜帶毒品愷他命入境
    交予「小陳」，事成之後，即由「小何」給付甲○○運輸毒
    品報酬。其4 人商議既定，甲○○即於94年1 月4 日上午9
    時15分許，自桃園中正國際機場搭乘中華航空CI-6 55 號班
    機前往馬來西亞吉隆坡，並依照「小何」之指示安排住宿在
    馬來西亞吉隆坡之「PJ飯店」405 號房間內，「小胖」於94
    年1 月4 日晚間21時30分許許，攜帶由「小何」自不詳管道
    取得其所有之膠帶1 付、愷他命10包（編為編號1 至10驗前
    總毛重2076 .46 公 克，包裝塑膠袋總重96.00 公克，其中
    編號1 淨重197. 56 公克，取0.46公克鑑驗用罄，驗餘淨重
    197.10公克、純度百分之15.5），前來甲○○所住宿之上開
    飯店房間，「小胖」並將上開10包愷他命分成2 份，分別為
    6 包及4 包平放，再以其攜帶前來之膠帶黏貼其上交付予甲
    ○○，並告知甲○○因時機不好，所以運輸1 包愷他命代價
    降為1 萬元，扣除食宿旅費4 萬元，可得報酬6 萬元，將毒
    品愷他命運輸入境交付「小陳」後，「小陳」會給付報酬，
    同時教導甲○○如何將上開6 包愷他命放在腰背後，其他4
    包愷他命放在腰前方，綁縛在身上闖關入境，後於94年1 月
    5 日上午某時，甲○○即在上開「PJ飯店」其住宿之房間內
    ，自行依照「小胖」之指示將上開10包毒品愷他命，以其穿
    著之連身內衣而分別綑綁於其腰背後及腰前方，復於94年1
    月5 日下午3 時15分許，自馬來西亞吉隆坡搭乘中華航空CI
    -6 56 號班機返台，於當日（5 日）下午19時30分許，入境
    中正國際機場，而將管制進口之第三級毒品愷他命運輸入境
    。旋於甲○○通關時為財政部台北關稅局人員察覺有異，當
    場查獲，並扣得甲○○運輸入境之上述愷他命10包、愷他命
    外包裝塑膠袋及黏貼其上之膠帶。
二、案經內政部警政署航空警察局移送臺灣桃園地方法院檢察署
    檢察官偵查起訴。
    理  由
一、訊據被告甲○○固對於上揭往返馬來西亞之時、地，且於94
    年1 月5 日自馬來西亞搭機返台，當場被查獲前開扣押物品
    等情坦白承認，惟矢口否認有何運輸第三級毒品等犯行，辯
    稱：伊不知幫「小何」攜帶入境之物品是毒品「愷他命」，
    而誤以為係管制藥品之禁藥，因家中急需用錢，伊乃答應「
    小何」攜帶扣案之物，且伊到馬來西亞在飯店，「小胖」跟
    與伊講之酬勞僅為60,000元，若伊事前即知悉所攜帶者為毒
    品，豈會僅為此小利，而甘冒運輸毒品之重典云云。惟查：
  (一)被告前經「小何」邀得其同意自馬來西亞夾帶物品入境，約
    定事成之後，由「小何」支付被告200000元，另外扣除先由
    「小何」負擔被告往返馬來西亞之交通及食宿費用40000 ，
    而於被告返台前夕，經上開馬來西亞籍成年男子「小胖」將
    上開膠帶、愷他命10包，交由被告以其連身內衣自行綁縛於
    腰後背、腰前方，「小胖」並稱因時機不好，被告將毒品愷
    他命運輸入境交付「小陳」後，「小陳」給付被告報酬6 萬
    元，被告再搭機返台欲闖關運輸入境等情，迭經被告於檢察
    官訊問、本院審理中供述甚詳在卷，而佐以被告確實於94年
    1 月4 日搭乘中華航空ＣＩ－655 號班機前赴馬來西亞，復
    於同年1 月5 日搭乘中華航空ＣＩ－656 號班機回台等節，
    有旅客入出境記錄查詢2 紙附卷可稽（附於偵查卷第22、23
    頁），及對照被告果於94年1 月5 日自馬來西亞夾帶物品入
    境被查獲之事實，有財政部台北關稅局搜索扣押筆錄、查獲
    現場照片可按（見偵查卷第14、17至18頁），足認被告之上
    開供述，可以信實。此外，復有前述毒品愷他命、膠帶扣案
    可資佐證。
  (二)前開扣押之10包物品，經內政部警政署刑事警察局鑑定後，
    證實檢出第三級毒品愷他命成分，編為編號1 至10驗前總毛
    重2076 .46 公 克，包裝塑膠袋總重96.00 ，其中編號1 ，
    淨重197. 56 公克，取0.46公克鑑驗用罄，驗餘淨重197.10
    公克、純度百分之15.5，有該局94年3 月9 日刑鑑字第0940
    004844號鑑定書1 份在卷足佐（附於偵查卷第76頁）。
  (三)被告雖辯稱：伊不知所攜帶入境之物品係第三級毒品愷他命
    ，以為是禁藥云云，惟泰緬馬及中南半島金三角等地為毒販
    輸出毒品之大宗，乃眾所皆知之事實，且運毒者多將毒品綁
    縛於身體或藏匿在行李箱內用以矇混通關，亦為國際販毒集
    團常用之運輸毒品方式，又按查緝毒品走私進口係政府一向
    之政策，且屢有破獲，並在電視、報紙等媒體上多有報導，
    被告已無諉為不知之理。再者，被告對其前往馬來西亞之來
    回機票、住宿等費用來源，均係由「小何」所先支付，及「
    小何」將於事成後給付160000元報酬一節，始終供述一致，
    衡諸上開支出費用、報酬乃屬不低，而被告與「小何」又僅
    為初識，並無交情，倘非被告同意共同為運輸毒品之行為，
    衡常「小何」要無出資招待被告，及給付高額報酬之必要，
    且被告於上開時、地前往馬來西亞之主要目的就是幫「小何
    」帶東西回台一情，亦經被告於本院審理中供述明確在卷，
    顯見其於出國之前，即與「小何」已經達成走私毒品之謀議
    ，而專程前往馬來西亞，是被告在出國之前，當已知悉所欲
    走私入境者為愷他命。況觀諸扣案之上述愷他命10包，其外
    觀上均係以透明之塑膠袋包裝，並可見其內含有白色粉末，
    此外乃不具任何分裝型態，亦未有任何藥品包裝外殼，有上
    開查獲現場照片附卷足憑，則已顯見被告夾帶入境之物品欠
    缺一般藥品所應具有之基本外觀，且被告既於本院審理中自
    承：伊不知「小何」之真實姓名、年籍，亦不知「小何」之
    職業等情，可認被告與「小何」並非熟稔，而依被告所供，
    「小何」已明白要求被告自國外夾帶非法物品禁藥入境並允
    諾給付報酬，被告為避免己身觸犯運輸毒品之重罪，自當向
    「小何」問明所夾帶之禁藥究係為何種藥品，惟其竟未予以
    查明，即同意為一不熟悉之人以前述方法夾帶物品入境，亦
    與常情有違，復參以被告係以前述將上開愷他命10包，分別
    以其連身內衣綁縛於己身之腰後背、腰前方之隱密方式，夾
    帶上開愷他命10包入境，及被告與「小何」所約定之報酬高
    達160000元等情，職是，堪認被告上開所辯應係事後避重就
    輕之詞，無足為取。
  (四)按共同正犯之意思聯絡原不以數人間直接發生者為限，即有
    間接之聯絡者，亦包括在內。經查，被告係先與「小何」謀
    定欲共同自馬來西亞運輸愷他命來台牟利後，再經由「小何
    」邀得上開真實姓名、年籍均不詳之馬來西亞籍成年男子「
    小胖」及被告將毒品運輸返國在機場交予姓名年籍不詳「小
    陳」之成年男子參與本件運輸第三級毒品等犯行，且佐以被
    告於本院審理中供稱：（小胖如何知道房間號碼？）我也不
    曉得，都是他們幫我訂好，小胖事先打電話到房間，說晚上
    差不多八、九點會到，叫我不要亂跑，晚上八、九點時，小
    胖一個人過來，小胖是當地馬來西亞華僑。」、「（小胖如
    何說？）他跟我說現在利潤不好，帶壹包一萬元，我原本要
    拒絕，後來我想說既然已經到了馬來西亞了，而且家中須要
    錢，不帶白不帶。」、「（小胖交給你幾包？）十小包。」
    、「（東西如何綁？）小胖自己把其中六包，用膠帶黏貼在
    上面，叫我隔天要回國時綁在腰部，六包放在腰背後，四包
    放在腰前面。」、「（如何聯絡小陳？）不知道，小胖說我
    回國後，小陳會到機場大廳等我，他說我把東西交給小陳，
    錢就會給我，扣掉機票、飯店的錢，七天要扣四萬元，本來
    是要去七天，但是是我自己要先回來的，還是要扣四萬元。
    」等語（見本院94年8 月17日審判筆錄），足見被告與上開
    馬來西亞籍成年男子間，雖無直接意思聯絡，惟透過「小何
    」而有間接意思聯絡，據此，「小何」與被告謀議犯本件之
    罪，並由被告獨自搭機前往馬來西亞，「小何」又準備毒品
    及運輸毒品用之膠帶帶等物，經由上開馬來西亞籍成年男子
    「小胖」交付與被告，由被告運輸入境交付「小陳」，被告
    則分擔夾藏運輸毒品入境部分，亦如前述，揆諸前揭說明，
    足認被告、「小何」、上開馬來西亞籍成年男子「小胖」及
    姓名年籍不詳「小陳」之成年男子，具有犯意聯絡及行為分
    擔，應論以共同正犯。
  (五)綜上所述，本件事證明確，被告上揭犯行足可認定，應依法
    論科。
二、按愷他命已於91年1 月23日經政府公告為第三級毒品，係毒
    品危害防制條例第2 條第2 項第3 款所定之第三級毒品，且
    係行政院依懲治走私條例第2 條第4 項公告之「管制物品及
    其數額」甲項所列之管制進出口物品。被告自馬來西私運管
    制進口之第三級毒品愷他命入台，核其所為係犯毒品危害防
    制條例第4 條第3 項之運輸第三級毒品罪及懲治走私條例第
    2 條第1 項之私運管制物品進口罪。被告與「小何」」、上
    開馬來西亞籍不詳姓名綽號「小胖」及年籍不詳之成年男子
    「小陳」間，就上開犯行均有犯意之聯絡及行為之分擔，為
    共同正犯。又被告一行為同時觸犯上述二罪名，為想像競合
    犯，應從一重之運輸第三級毒品罪處斷。公訴意旨雖僅論及
    被告運輸第三級毒品犯行，惟其上開所為私運管制物品進口
    之犯行，與經起訴部分乃具有想像競合犯之裁判上一罪關係
    ，依法本院自得併予審究。爰審酌被告之素行，為謀厚利，
    竟與「小何」等人共同運輸第三級毒品愷他命入台，數量非
    少，如流入市面，將加速毒品之氾濫，對我國社會治安之安
    寧及國人之健康所可能產生之危害至鉅，暨其矢口否認之犯
    後態度及其他一切情狀，量處如主文所示之刑。
三、沒收部分：
  (一)前述扣案之第三級毒品愷他命愷他命10包，編為編號1 至10
    驗前總毛重2076 .46 公 克，（其中編號1 淨重197. 56 公
    克，取0.46公克鑑驗用罄，驗餘淨重197.10公克、純度百分
    之15.5），扣除0.46公克鑑驗用罄，合計驗餘淨重2076公克
    ，均係被告所運輸之毒品，應依毒品危害防制條例第19條第
    1 項沒收；
  (二)又毒品外包裝塑膠袋含膠帶，係共犯即「小何」提供，用以
    供犯本件之罪所用之物，已如前述，復無他人出而主張權利
    ，應認係屬「小何」所有，該等毒品包裝既經鑑定機關就之
    與毒品分別鑑析其重量，有上引內政部警政署刑事警察局鑑
    定書可憑，足證與毒品並無不可析離之關係，該等毒品外包
    裝塑膠袋含膠帶，併依同條例第19條第1 項沒收。
  (三)至「小何」提供與被告之交通食宿費用，均已具體支付與他
    人，性質上亦非屬被告犯罪所得之財物，不在得予沒收之列
    。
據上論斷，應依刑事訴訟法第299 條第1 項前段，毒品危害防制
條例第4 條第3 項、第19條第1 項，懲治走私條例第2 條第1 項
、第11條，刑法第11條、第28條、第55條，判決如主文。
本案經檢察官廖先志到庭執行職務。
中　　華　　民　　國　　94　　年　　8 　　月　　31　　日
                        臺灣桃園地方法院刑事第十二庭
                            審判長法  官  游紅桃
                                  法  官  王美玲
                                  法  官  黃永定
以上正本證明與原本無異。
如不服本判決，應於判決送達後10日內向本院提出上訴狀 (應附
繕本)。
                                  書記官  施春祝
中　　華　　民　　國　　94　　年　　8 　　月　　31　　日
附錄本案論罪科刑法條：
毒品危害防制條例第4條第3項：
製造、運輸、販賣第三級毒品者，處五年以上有期徒刑，得併科
新臺幣五百萬元以下罰金。
懲治走私條例第2條：
私運管制物品進口、出口逾公告數額者，處七年以下有期徒刑，
得併科新臺幣三百萬元以下罰金。
以犯前項之罪為常業者，處三年以上十年以下有期徒刑，得併科
新臺幣五百萬元以下罰金。
第一項之未遂犯罰之。
第一項所稱管制物品及其數額，由行政院公告之。
